bg-BG: Конфигурация на кухнята на въздухоплавателното средство: Пълен кухненски блок; Няма; Частичен кухненски блок; Зона за напитки; Други
cs: Provedení palubní kuchyňky: Plně vybavená kuchyňka; Žádná; Částečně vybavená kuchyňka; Občerstvovací centrum; Ostatní
ru: Конфигурация бортовой кухни самолета: Полноценная бортовая кухня; Нет; Частичная бортовая кухня; Буфет; Другое
tr: Uçak mutfak bölümü düzeni: Tam donanımlı mutfak; Yok; Kısmi donanımlı mutfak; İkram alanı; Diğer
sl-SI: Konfiguracija kuhinjskega dela letala: Polna kuhinja; Brez; Delna kuhinja; Prostor z osvežitvami; Drugo
hu: Repülőgép konyhai konfigurációja: Teljes konyha; Nincs; Részleges konyha; Frissítőállomás; Egyéb
pt-PT: Configuração da copa da aeronave: Copa completa; Nenhuma; Copa parcial; Centro de refrescos; Outro
fi: Lentokoneen keittiön konfiguraatio: Täysi keittiö; Ei mitään; Osittainen keittiö; Virvokekeskus; Muu
es: Configuración del galley de avión: Cocina completa; Ninguno; Cocina parcial; Centro de refrigerios; Otro
zh-CN: 飞机厨房配置: 全尺寸厨房; 无; 部分尺寸厨房; 茶点中心; 其他
nb: Konfigurasjon av flykjøkken: Fullt utstyrt bysse; Ingen; Delvis utstyrt bysse; Serveringsområde; Annet
pl: Konfiguracja kuchni samolotu: Pełna kuchnia; Brak; Częściowa kuchnia; Strefa napojów; Inne
sk-SK: Konfigurácia kuchynky lietadla: Plnohodnotná kuchynka; Žiadna; Čiastočná kuchynka; Centrum občerstvenia; Iné
da: Flykøkkenindretning: Fuld kabys; Ingen; Delvis kabys; Forfriskningsområde; Anden
el: Διαμόρφωση κουζίνας αεροσκάφους: Πλήρης κουζίνα (galley); Κανένα; Μερική κουζίνα (galley); Χώρος αναψυκτικών; Άλλο
zh-TW: 飛機廚房配置: 全套廚房; 無; 部分廚房; 點心吧檯; 其他
sv: Konfiguration av flygplanskabyss: Fullt pentry; Ingen; Delvis pentry; Förfriskningscenter; Övrigt
pt-BR: Configuração da cozinha de bordo da aeronave: Galley completa; Nenhuma; Galley parcial; Centro de bebidas; Outros
en: Aircraft galley configuration: Full galley; None; Partial galley; Refreshment center; Other
vi: Cấu hình bếp trên máy bay: Bếp toàn phần; Không có; Bếp bán phần; Khu vực phục vụ đồ uống; Khác
ko: 항공기 주방 구성: 전체 갤리; 없음; 부분 갤리; 다과 제공 공간; 기타
ja: 航空機ギャレー構造: フルギャレー; なし; パーシャルギャレー; リフレッシュメントセンター; その他
th: รูปแบบห้องครัวบนเครื่องบิน: ครัวแบบเต็มรูปแบบ; ไม่มี; ครัวบางส่วน; มุมเครื่องดื่ม; อื่นๆ
it: Configurazione del galley dell'aereo: Galley completa; Nessuna; Cucina parziale; Angolo ristoro; Altro
hr-HR: Konfiguracija kuhinje zrakoplova: Cijela kuhinja; Nema; Djelomična kuhinja; Prostor za osvježenje; Ostalo
de: Art der Bordküche: Voll ausgestattete Bordküche; Keine; Teil ausgestattete Bordküche; Erfrischungsbereich; Andere
lt-LT: Orlaivio virtuvės konfigūracija: Pilna virtuvėlė; Nėra; Dalinė virtuvėlė; Užkandžių ir gėrimų zona; Kita
fr: Aménagement de l’office de bord de l’aéronef: Cuisine complète; Aucune; Cuisine partielle; Centre de rafraîchissements; Autre
nl: Configuratie vliegtuigkombuis: Volledige kombuis; Geen; Gedeeltelijke kombuis; Verversingsruimte; Overig
ro-RO: Configurație bucătăriei aeronavei: Bucătărie completă (galley); Niciunul; Bucătărie parțială; Zonă pentru băuturi și gustări; Altele